【裁判字號】    96,易,2392
【裁判日期】    970229
【裁判案由】    竊盜
【裁判全文】
臺灣士林地方法院刑事判決              96年度易字第2392號
公  訴  人  臺灣士林地方法院檢察署檢察官
被      告  丙○○
                    （另案於臺灣台北監獄執行中）
上列被告因竊盜案件，經檢察官提起公訴（96年度偵字第6978號
）而被告於本院準備程序期日就被訴事實為有罪之陳述，經裁定
進行簡式審判程序，本院判決如下：
    主  文
丙○○共同竊盜，累犯，處有期徒刑陸月，減為有期徒刑月；
又共同竊盜，累犯，處有期徒刑肆月，減為有期徒刑貳月；又共
同竊盜，累犯，處有期徒刑肆月，減為有期徒刑貳月；又共同竊
盜，累犯，處有期徒刑肆月，減為有期徒刑貳月，應執行有期徒
刑柒月。
    事  實
一、丙○○有多次毒品及竊盜等前科，最近一次於民國93年間，
    因犯竊盜案件，經臺灣基隆地方法院及臺灣高等法院，分別
    以93年度訴字第287號、94年度上易字第59號判決處有期徒
    刑7月、9月確定，合併定執行刑為1年3月，並於94年12月6
    日縮刑期滿執行完畢。詎仍不知悔改，與成年男子王文祥（
    另由檢察官通緝中）共同意圖為自己不法之所有，先由丙○
    ○於96年2 月18日，至臺北市○○區○○路3 段147 之2 號
    大發汽車商行承租車號5883—EU號自用小貨車，復夥同王文
    祥駕駛該自用小貨車，於附表所列時、地，共同徒手竊取附
    表所列甲○○等人之財物，得手後以上開自用小貨車載運至
    臺北市○○區○○街154 巷4 號郭陰和（另由檢察官為不起
    訴處分）經營之守威資源回收廠變賣求現，所得款項朋分花
    用，嗣經警調閱附表編號4 之現場監視錄影畫面，依車牌號
    碼始循線查獲。另丙○○在有犯罪偵查權限之司法警察機關
    尚不知何人犯罪之前，於警詢時主動向員警張裕偉陳述附表
    編號1至3所列之犯罪事實，承認竊盜而自首接受裁判。
二、案經甲○○訴由臺北市政府警察局北投分局報告臺灣士林地
    方法院檢察署檢察官偵查起訴。
    理  由
一、按簡式審判程序之證據調查，不受第159 條第1 項之限制，
    刑事訴訟法第273 條之2 定有明文，是依上開規定，於行簡
    式審判程序之案件，被告以外之人於審判外之陳述，除有其
    他不得作為證據之法定事由外，應認具有證據能力。查證人
    乙○○、廖睿暘、吳安福於警詢時之證述，雖均係被告以外
    之人於審判外之陳述，惟因本案採行簡式審判程序，復無其
    他不得做為證據之法定事由，揆諸首揭說明，應認均具有證
    據能力。
二、上揭時、地竊盜之犯罪事實，業據被告丙○○於本院審理中
    坦承不諱，核與告訴人即證人甲○○於警詢時之指述（詳96
    年度偵字第6978號卷第14頁、15頁）及本院審理時之證述（
    詳本院卷第49頁）及證人乙○○（同上偵查卷第16、17頁）
    、廖睿暘（同上偵查卷第19、20頁）、吳安福（同上偵查卷
    第22、23頁）於警詢時指述上開遭竊情節相符，並有大發汽
    車商行客戶資料2 份（同上偵查卷第27、34頁）、租車單影
    本5 張（同上偵查卷第29頁至第33頁）、現場照片12張（同
    上偵查卷第35頁至第40頁）等附卷足憑。綜上，足徵被告之
    自白與事實相符，本案事證明確，被告犯行堪以認定，應予
    論科。
三、核被告所為，係犯刑法第320 條第1 項之普通竊盜罪。被告
    所犯前開4 次竊盜犯行，犯意各別，應予分論併罰。被告與
    王文祥間有犯意之聯絡及行為之分擔，應論以共同正犯。又
    被告前有多次毒品及竊盜等前科，最近一次於93年間，因犯
    竊盜案件，經臺灣基隆地方法院及臺灣高等法院，分別以93
    年度訴字第287 號、94年度上易字第59號判決處有期徒刑7
    月、9 月確定，合併定執行刑為1 年3 月，並於94年12 月6
    日縮刑期滿執行完畢，有臺灣高等法院被告前案紀錄表1 份
    在卷可稽，其於前案有期徒刑執行完畢後5 年內，故意再犯
    本件有期徒刑以上之各罪，均應依刑法第47條第1 項規定論
    以累犯，並加重其刑。又被告係經警調閱附表編號4 之現場
    監視錄影畫面，依車牌號碼始循線查獲後，在有犯罪偵查權
    限之司法警察機關尚不知何人犯罪之前，於警詢時主動向員
    警張裕偉自首附表編號1 至3 所列之犯罪事實，承認竊盜而
    接受裁判之事實，有警詢筆錄1 份可憑（同上偵查卷第9 頁
    、第10頁），自係對於未發覺之罪自首而受裁判，堪認被告
    符合自首要件，就此3 次竊盜犯行，爰依刑法第62條前段規
    定減輕其刑，並先加重後減輕之。爰審酌爰被告正值壯年，
    不思循正當途徑獲取財物，一再竊取他人財物，惟犯後坦承
    犯行，尚有悔意，並其犯罪之動機、目的、次數及其智識程
    度等一切情狀，分別量處如主文所示之刑；又中華民國96年
    罪犯減刑條例業於96年7 月4 日公布，並於96年7 月16 日
    施行，而被告犯罪在96年4 月24日以前，依該條例第2 條第
    1 項第3 款之規定，應減其宣告刑二分之一，爰為減刑如主
    文所示，並定其應執行刑。
據上論斷，應依刑事訴訟法第273 條之1 第1 項、第299 條第1
項前段，刑法第320 條第1 項、第47條第1 項、第62條前段、第
51條第5 款，刑法施行法第1 條之1 ，中華民國96年罪犯減刑條
例第2 條第1 項第3 款、第7 條，判決如主文。
本案經檢察官余秉甄到庭執行職務。
中    華    民    國    97    年    2     月    29    日
                  刑事第六庭法  官  許永煌
以上正本證明與原本無異。
如不服本判決，應於收受送達後10日內向本院提出上訴書狀，其
未敘述上訴之理由者並得於提起上訴後20日內向本院補提理由書
（均須按他造當事人之人數附繕本）。
                            書記官  陳淑琪
中    華    民    國    97    年    2     月    29    日
附錄本案所犯法條：
中華民國刑法第320條第1項
意圖為自己或第三人不法之所有，而竊取他人之動產者，為竊盜
罪，處 5 年以下有期徒刑、拘役或 5 百元以下罰金。
附表
 ┌──┬─────┬──────┬────┬──────────┐
 │編號│  時  間  │  地   點   │ 被害人 │竊得財物            │
 ├──┼─────┼──────┼────┼──────────┤
 │ 1  │96年2月26 │臺北市北投區│臺北市北│不銹鋼鐵門1片       │
 │    │日晚間10時│大度路3段與 │區憲兵隊│                    │
 │    │許        │中央北路4段 │        │                    │
 │    │          │口          │        │                    │
 ├──┼─────┼──────┼────┼──────────┤
 │ 2  │96年2月27 │臺北市北投區│亞太溫泉│不銹鋼鐵門1片       │
 │    │日下午2時 │溫泉路銀光巷│生活館  │                    │
 │    │許        │21之2號     │        │                    │
 ├──┼─────┼──────┼────┼──────────┤
 │ 3  │96年2月27 │臺北市信義區│國父紀念│鐵製「非公務車請勿進│
 │    │日晚間11時│仁愛路4段505│館      │入」告示牌3片、不銹 │
 │    │許        │號          │        │鋼鐵門1片、鐵板1片  │
 ├──┼─────┼──────┼────┼──────────┤
 │ 4  │96年3月3日│臺北市北投區│甲○○  │鐵門3片             │
 │    │下午4時許 │溫泉路109號 │        │                    │
 └──┴─────┴──────┴────┴──────────┘


司法院資訊處製作；財團法人民間司法改革基金會備份。
